臺灣苗栗地方法院刑事判決　　　　　　　　　　　　　　九十一年度訴緝字第二號
　　公　訴　人　臺灣苗栗地方法院檢察署檢察官
　　被　　　告　乙○○
右列被告因妨害自由等案件，經檢察官提起公訴（八十九年度偵字第四六三五號），
本院判決如左：
    主  文
乙○○共同以手勒住頸部、不讓下車之非法方法，剝奪人之行動自由，累犯，處有期
徒刑拾月。
被訴恐嚇危害安全部分無罪。
    事  實
一、乙○○前因犯竊盜罪，經法院判處有期徒刑八月確定，於民國八十八年九月二十
    七日因縮刑期滿而執行完畢。仍不知悔改，夥同姓名年籍不詳綽號「阿欽」之成
    年男子，基於妨害自由之犯意聯絡，於八十九年九月十八日二十三時二十分許，
    駕駛不詳車號之本田喜美白色自用小客車，在苗栗縣通霄鎮五北村六鄰五八之八
    號甲○○（按與乙○○於八十九年七月間之前原係男女朋友關係）住處前，乙○○先藏匿在附近，由「阿欽」佯稱要載甲○○及丙○○外出購物，將甲○○、丙○○誘騙上車後，乙○○隨即上車，「阿欽」控制車上之中控鎖不讓該二女下車
    ，乙○○並示意「阿欽」開車前行約二百公尺後，因甲○○及丙○○央求下車離
    去，乙○○遂用手勒住洪女頸部、不讓下車之暴力方法（傷害部分未據告訴），
    剝奪其行動自由，而只允許丙○○自行下車離開，丙○○脫困後，隨即告知甲○○之家人並警處理，嗣於翌日十四時三十分許，甲○○之胞姐洪雅菁及姊夫黃廣
    旭在乙○○之父親黃華松帶領下，在位於苗栗縣頭份鎮○○○鄰○○路六二六巷
    一九一號之乙○○老家住處尋獲甲○○。
二、案經甲○○訴由苗栗縣警察局通霄分局移送臺灣苗栗地方法院檢察署檢察官偵查
    起訴。
    理  由
甲、有罪部分：
一、訊據被告乙○○對於右揭事實坦承不諱，核與告訴人甲○○於警訊、偵查中及本
    院審理時指述情節暨證人丙○○於警訊、偵查中及本院審理時、證人洪雅菁於偵
    查中證述情節互核一致，被告之自白核與事實相符。本件事證已臻明確，被告犯
    行洵堪認定。
二、核被告所為，係犯刑法第三百零二條第一項之妨害自由罪。又被告與前開綽號「
    阿欽」之成年男子間，就妨害自由犯行，有犯意之聯絡與行為之分擔，為共同正
    犯。被告曾犯竊罪，經法院判處有期徒刑八月確定，於八十八年九月二十七日
    因縮刑期滿而執行完畢，有臺灣高等法院檢察署刑案紀錄簡覆表在卷可稽，其受
    有期徒刑執行完畢後，五年以內再犯本件有期徒刑以上之罪，為累犯，應依刑法
    第四十七條規定加重其刑。爰審酌被告犯罪之動機、目的、手段，犯罪所生之危
    害、犯罪後之態度等一切情狀，量處如主文所示之刑，以示懲儆。
乙、無罪部分：
一、公訴意旨另以：被告於上開案發後至八十九年十一月十九日二十三時止，另基於
    恐嚇之犯意，多次以電話恐嚇丙○○恫稱「這幾天要開庭，小心點，會找你報復
    」等語，使丙○○心生畏懼，因認被告並涉犯刑法第三百零五條之恐嚇危害安全
    罪嫌云云。
二、按犯罪事實應依證據認定之，無證據不得推定其犯罪事實，不能證明被告犯罪者
    ，應諭知無罪之判決，刑事訴訟法第一百五十四條及第三百零一條第一項分別定
    有明文。且認定不利於被告之事實，須依積極証據，苟積極証據不足為不利被告
    事實之認定時，即應為有利被告之認定，更不必有何有利之証據（最高法院三十
    年上字第八一六號判例參照）。又被害人之陳述如無瑕疵，且就其他方面調查又
    與事實相符，固足採為科刑之基礎，倘其陳述尚有瑕疵，則在未究明前，遽採為
    論罪科刑之根據，即難認為適法（最高法院六十一年台上字第三０九九號判例參
    照）。
三、公訴意旨認被告涉犯刑法第三百零五條之恐嚇危害安全罪嫌，無非以被害人丙○○之指述為其論據。訊據被告堅決否認有何恐嚇犯行，辯稱：伊於案發後固曾打
    電話予甲○○，惟未曾打電話予丙○○等語。經查，被害人丙○○於偵查中及本
    院審理時固一再指稱：被告曾多次打電話向伊恐嚇，惟被害人之指述本係不利於
    被告，除此之外，自尚須有其他證據予以補強，始能究明事實真相，是揆諸上開
    判例意旨，尚無從以被害人之指述為論罪科刑之唯一證據，然本件除被害人之指
    述外，公訴人並未提出其他與本案相關聯之證據以供本院審酌，是其尚未盡其舉
    證責任。此外，復查無其他積極證據足認被告有公訴人所指之恐嚇危害安全犯行
    ，既無法證明被告犯罪，揆諸首揭說明，自應為被告無罪之諭知。
據上論斷，應依刑事訴訟法第二百九十九條第一項前段、第三百零一條第一項，刑法
第二十八條、第三百零二條第一項、第四十七條，罰金罰鍰提高標準條例第一條前段
，判決如主文。
本案經檢察官黃棋安到庭執行職務。
中      華      民      國    九十一    年      六      月    二十八    日
                                    臺灣苗栗地方法院刑事第二庭
                                        法  官  林  燦  都
右正本證明與原本無異。
如不服本判決，應於送達後十日內向本院提出上訴狀（須附繕本），上訴於臺灣高等
法院臺中分院。
                                        書記官  陳  建  分
中      華      民      國    九十一    年      六      月    二十八    日
附錄論罪科刑法條
刑法第三百零二條第一項
私行拘禁或以其他非法方法，剝奪人之行動自由者，處五年以下有期徒刑、拘役或三
百元以下罰金。
